臺灣桃園地方法院刑事判決　　　　　　　　　　　　　九十三年度訴字第五○九號
　　公　訴　人　臺灣桃園地方法院檢察署檢察官
　　被　　　告　甲○○　男　三.
右列被告因毒品案件，經檢察官提起公訴（九十三年度毒偵字第九三三號），被告於
本院準備程序進行中，就被訴之事實為有罪之陳述，經本院告知簡式審判程序意旨，
並聽取公訴人及被告之意見後，本院合議庭裁定依簡式審判程序審理，本院判決如左
：
    主  文
甲○○施用第一級毒品，累犯，處有期徒刑壹年。
    事  實
一、甲○○前因竊盜案件，經本院八十七年度易字第一九七一號判處有期徒刑六月確
    定，於民國八十九年一月二十日入監執行，迄八十九年七月十九日執行完畢（構
    成累犯）。又因施用毒品案件，經觀察、勒戒及強制戒治後，嗣由臺灣桃園地方
    法院檢察署檢察官於八十九年八月二十四日以八十九年度戒偵字第四五六號為不
    起訴處分確定；惟其又因施用第一、二級毒品案件，經本院九十年度毒聲字第四
    五四六號裁定令入戒治處所施以強制戒治，嗣因強制戒治期滿而於九十二年七月
    二十日執行完畢自臺灣新竹戒治所釋放出所，該次施用第一、二級毒品犯行，並
    經本院九十一年度訴字第一五五八號各判處有期徒刑十月、九月，並定應執行有
    期徒刑一年六月確定，現於監所執行中（不構成累犯）。詎甲○○仍不知悔改，
    復於前述強制戒治執行完畢釋放後五年內，基於施用第一、二級毒品海洛因、安
    非他命之犯意，於九十二年十二月四日晚間十一時許，在桃園縣桃園市○○路○
    段四十九巷十二號住處，將海洛因及安非他命同時加入吸食器內混合後，再以燒
    烤吸食器吸食煙霧之方式，施用海洛因、安非他命一次，嗣經警通知甲○○（列
    管毒品人口）於九十二年十二月五日至桃園縣警察局桃園分局刑事組採尿送驗，
    結果呈嗎啡、安非他命陽性反應，因而查悉上情。
二、案經桃園縣警察局桃園分局報請臺灣桃園地方法院檢察署檢察官偵查起訴。
    理  由
一、右揭施用第一、二級毒品海洛因、安非他命之犯罪事實，業據被告甲○○於本院
    審理時坦承不諱（本院卷第五六至五八頁），核與被告為警採集其尿液送驗，結
    果呈嗎啡、安非他命之陽性反應相符，此有昭信科技顧問股份有限公司出具之濫
    用藥物陽性檢體檢驗報告一紙在卷可稽（見偵卷第五頁）；又被告將前開毒品加
    入吸食器內混合後，同時施用海洛因、安非他命一節，經本院向法務部調查局函
    查，據該局回覆略以：依藥理作用區分海洛因係中樞神經抑制劑，安非他命類毒
    品係中樞神經興奮劑，二者作用機轉不同，本不宜共用，然對於毒品施用者並無
    考慮此一原則之必要，通常可視其習性，同時、同日施用任何毒品等語，此有該
    局九十三年七月十二日調科壹字第○九三○○二六二五五○號函附卷可查（見本
    院卷第六三頁），是被告同時施用海洛因、安非他命之事實，亦屬可信。綜上足
    認被告前開自白應與事實相符，自堪以採信。
二、次查被告前因施用毒品案件，經觀察、勒戒及強制戒治後，嗣由臺灣桃園地方法
    院檢察署檢察官於八十九年八月二十四日以八十九年度戒偵字第四五六號為不起
    訴處分確定；惟其又因施用第一、二級毒品案件，經本院九十年度毒聲字第四五
    四六號裁定令入戒治處所施以強制戒治，嗣因強制戒治期滿而於九十二年七月二
    十日執行完畢自臺灣新竹戒治所釋放出所等情，有卷附臺灣高等法院被告全國前
    案紀錄表在卷可按，是被告於前述強制戒治執行完畢釋放後五年內，再犯本件施
    用第一、二級毒品罪之犯行，洵堪認定，自應依法論科。
三、論罪科刑部分：
    （一）按毒品危害防制條例業於九十二年七月九日修正公布，並於九十三年一月
          九日起施行，有關施用第一、二級毒品（即同法第十條）部分之處罰規定
          新舊法均相同，而被告為警查知上開犯行於九十三年二月九日移送至臺灣
          桃園地方法院檢察署，該署檢察官起訴後復於九十三年四月九日始繫屬於
          本院，業經本院核閱卷證屬實，前開時點均在新法施行之後，故與修正後
          毒品危害防制條例第三十五條規定「施行前繫屬之案件」之要件不符，然
          修正後毒品危害防制條例第三十五條雖為刑法第二條關於新舊法適用之特
          別規定，惟該條文僅就新法「施行前繫屬之案件」為規範之對象，至於在
          舊法時期犯罪，於新法「施行後繫屬之案件」如何適用法律，則無明文，
          於此情形自應回歸刑法第二條，以為適用法律之依據（最高法院九十三年
          度台非字第一四六號判決意旨參照）。是以，本件應依刑法第二條第一項
          前段之規定，適用裁判時之新法。
    （二）核被告所為，係犯修正後毒品危害防制條例第十條第一、二項施用第一、
          二級毒品罪。被告持有第一、二級毒品之低度行為，均應為其進而施用之
          高度行為所吸收，不另論罪。被告係同時施用海洛因及安非他命之行為，
          係以一行為觸犯上開二罪，為想像競合犯，依刑法第五十五條之規定，應
          從重之施用第一級毒品罪處斷。又檢察官起訴時，原認為上開二罪，應分
          論併罰，惟此部分業經公訴檢察官於本院審理時陳明上開二罪，應依想像
          競合犯論處（見本院卷第七一頁），併此敘明。另被告前因竊盜案件，經
          本院八十七年度易字第一九七一號判處有期徒刑六月確定，於八十九年一
          月二十日入監執行，迄八十九年七月十九日執行完畢，此有臺灣高等法院
          被告全國前案紀錄表在卷可佐，其前受有期徒刑執行完畢，於五年內再犯
          本件最重本刑為有期徒刑以上之罪，為累犯，應依刑法第四十七條之規定
          加重其刑。爰審酌被告前因施用毒品經觀察、勒戒、強制戒治及法院判刑
          一年六月後，仍未能戒除毒癮，足認其依賴毒品已深，惟念其犯後坦承犯
          行，且所犯之罪係自戕行為等一切情狀，量處如主文所示之刑，以資懲戒
          。至於本件供被告施用海洛因及安非他命所用之吸食器，業據被告供述：
          施用完後即已丟棄等語（本院卷第五七頁），故該吸食器顯已滅失，爰不
          諭知沒收（銷燬），附此敘明。
據上論斷，應依刑事訴訟法第二百七十三條之一第一項、第二百九十九條第一項前段
，修正後毒品危害防制條例第十條第一項、第二項，刑法第十一條前段、第二條第一
項前段、第五十五條、第四十七條，判決如主文。
本案經檢察官林秀敏到庭執行職務。
中　　　華　　　民　　　國　　九十三　　年　　　八　　　月　　二十三　　日
                                臺灣桃園地方法院刑事第八庭
                                    法  官    吳  為  平
右正本證明與原本無異。
如不服本判決，應於判決送達後十日內向本院提出上訴狀 (應附繕本)，上訴於臺灣
高等法院。
                                    書記官    簡  慧  瑛
中　　　華　　　民　　　國　　九十三　　年　　　八　　　月　　 三十 　　日
附錄論罪科刑法條：
修正後毒品危害防制條例第十條：
施用第一級毒品者，處六月以上五年以下有期徒刑。
施用第二級毒品者，處三年以下有期徒刑。
